臺灣臺中地方法院刑事判決
110年度交易字第1898號
公  訴  人  臺灣臺中地方檢察署檢察官
被      告  王吉安


上列被告因公共危險案件，經檢察官提起公訴（110年度偵緝字
第1511號），被告於準備程序中就被訴事實為有罪之陳述，本院
裁定行簡式審判程序，判決如下：
    主    文
王吉安駕駛動力交通工具而吐氣所含酒精濃度達每公升零點二五
毫克以上，累犯，處有期徒刑柒月。
    犯罪事實
一、王吉安於民國110年7月23日16時許，在其位於臺中市○區○○
    街00號住處內，飲用含有酒精成分之保力達及啤酒後，其吐
    氣所含酒精濃度已達每公升0.25毫克以上，竟不顧大眾通行
    之安全，基於酒後駕駛動力交通工具之犯意，於同日17時16
    分前某時，騎乘車牌號碼000-0000號普通重型機車上路。嗣
    於同日17時16分許，行經臺中市○區○○街00號前時，因煞車
    滑倒擦撞葉承翰所駕駛之車牌號碼00-0000號自用小貨車，
    王吉安並因而受傷，經警據報到場處理，先將其送往衛生福
    利部臺中醫院救治，再於同日18時3分許，對之實施酒精濃
    度測試，測得其吐氣酒精濃度為每公升0.55毫克，始查獲上
    情。
二、案經臺中市政府警察局第二分局報請臺灣臺中地方檢察署檢
    察官偵查起訴。
    理    由
一、本案被告王吉安所犯為死刑、無期徒刑、最輕本刑為3年以
    上有期徒刑以外之罪，且非高等法院管轄第一審之案件，其
    於準備程序中就前揭被訴事實為有罪之陳述，經告知簡式審
    判程序之旨，並聽取其與公訴人之意見後，本院認無不得或
    不宜改依簡式審判程序進行之情事，依刑事訴訟法第273條
    之1第1項、第284條之1規定，裁定由受命法官獨任進行簡式
    審判程序；且依刑事訴訟法第273條之2及第159條第2項規定
    ，不適用傳聞法則有關限制證據能力之相關規定，合先敘明
    。
二、上開犯罪事實，業據被告於偵查、本院準備程序及審理中均
    坦承不諱（見偵緝卷第55至56頁，本院卷第42頁、第47頁）
    ；並有員警職務報告、臺中市政府警察局當事人酒精測定紀
    錄表、道路交通事故現場圖、道路交通事故調查報告表㈠、㈡
    、現場照片、車牌號碼000-0000號普通重型機車車輛詳細資
    料報表、臺中市政府警察局舉發違反道路交通管理事件通知
    單影本2紙等在卷可參（見偵卷第23頁、第37頁、第41至55
    頁、第61至63頁），堪認被告上開任意性自白與事實相符，
    足堪採信。從而，本件事證明確，被告犯行洵堪認定，應依
    法論科。
三、被告行為後，刑法第185條之3第1項業於111年1月28日經總
    統公布修正，並自同年月30日起施行，修正後規定將法定刑
    提高為3年以下有期徒刑，得併科30萬元以下罰金，經比較
    新舊法，新法並無較有利於被告之情形，依刑法第2條第1項
    前段規定，自應適用被告行為時之修正前刑法。
四、又按刑法第185條之3所謂「動力交通工具」，係指交通工具
    之推動係以電力或引擎動力等作用者而言，其所產生之動能
    ，通常大於以人力或其他動物力之交通工具，若發生碰撞，
    容易造成極大之破壞，故立法者以法律規定於人體內酒精濃
    度達一定數值時，不得駕駛動力交通工具，以維護大眾安全
    。本案被告於酒後騎乘普通重型機車上路，且經測得其吐氣
    所含酒精濃度為每公升0.55毫克。核被告所為，係犯修正前
    刑法第185條之3第1項第1款之駕駛動力交通工具而吐氣所含
    酒精濃度達每公升0.25毫克以上罪。
五、被告前因不能安全駕駛致交通危險罪，經本院以109年度中
    交簡字第459號判處有期徒刑6月確定，於110年1月26日徒刑
    執行完畢等情，有臺灣高等法院被告前案紀錄表在卷可考。
    被告於受徒刑執行完畢後，5年以內故意再犯本案有期徒刑
    以上之罪，為累犯。而被告於本案犯行前5年內即係因與本
    案相同之不能安全駕駛罪受徒刑執行完畢，且其於執行完畢
    6個月內即故意為本案犯罪，足見其對刑罰反應力薄弱，前
    所受科刑處分，尚不足使被告警惕，本院認依關於累犯之規
    定加重其刑，並無過苛之情，爰依刑法第47條第1項之規定
    加重其刑。
六、爰以行為人之責任為基礎，審酌被告前有竊盜、詐欺、公共
    危險、違反商業會計法之前案素行（不含前開累犯加重部分
    ），詎其猶不知警惕，無視於政府大力宣導關於酒後駕車之
    相關禁令，仍於前揭時、地飲用酒類後，吐氣所含酒精濃度
    已達每公升0.25毫克以上之情況下，貿然騎乘普通重型機車
    上路，對一般往來公眾及駕駛人之生命、身體、財產及用路
    安全造成危險，法治觀念欠缺，嗣因酒後影響其操控能力，
    於煞車時滑倒擦撞證人葉承翰所駕駛之車輛，而為警查獲，
    並斟酌被告經測得之吐氣所含酒精濃度為每公升0.55毫克之
    醉態程度及犯後坦承犯行之態度，並衡及被告自陳之教育程
    度、工作經歷、家庭生活狀況（見本院卷第48頁）等一切情
    狀，量處如主文所示之刑，以示懲儆。
據上論斷，應依刑事訴訟法第273條之1第1項、第299條第1項前
段，刑法第2條第1項前段、第185條之3第1項第1款（修正前）、
第47條第1項，刑法施行法第1條之1第1項，判決如主文。
本案經檢察官林宏昌提起公訴，檢察官陳僑舫到庭執行職務。　
中　　華　　民　　國　　111 　年　　 2　　月　　24　　日
                  刑事第十四庭  法　官　江健鋒
以上正本證明與原本無異。
如不服本判決，應於收受本判決後20日內向本院提出上訴書狀，
其未敘述上訴理由者，並得於提起上訴後20日內向本院補提理由
書狀（均須按他造當事人之人數附繕本）「切勿逕送上級法院」
。
                                書記官　呂偵光
中　　華　　民　　國　　111 　年　　 2　　月　　24　　日

附錄本案論罪科刑法條全文：
修正前中華民國刑法第185條之3：
駕駛動力交通工具而有下列情形之一者，處2年以下有期徒刑，
得併科20萬元以下罰金：
一、吐氣所含酒精濃度達每公升零點25毫克或血液中酒精濃度達
    百分之零點零5以上。
二、有前款以外之其他情事足認服用酒類或其他相類之物，致不
    能安全駕駛。
三、服用毒品、麻醉藥品或其他相類之物，致不能安全駕駛。
因而致人於死者，處3年以上10年以下有期徒刑；致重傷者，處1
年以上7年以下有期徒刑。
曾犯本條或陸海空軍刑法第54條之罪，經有罪判決確定或經緩起
訴處分確定，於5年內再犯第1項之罪因而致人於死者，處無期徒
刑或5年以上有期徒刑；致重傷者，處3年以上10年以下有期徒刑
。